【裁判字號】    95,交抗,64
【裁判日期】    950413
【裁判案由】    違反道路交通管理處罰條例
【裁判全文】
臺灣高等法院交通事件裁定              95年度交抗字第64號
抗  告  人  甲○○
即受處分人
上列抗告人因違反道路交通管理處罰條例案件，不服臺灣臺北地
方法院，中華民國94年12月27日所為裁定（94年度交聲更字第36
號），提起抗告，本院裁定如下：
    主  文
抗告駁回。
    理  由
一、本件原裁定以原處分意旨略以異議人即受處分人甲○○所有
    車牌號碼DP -6342號之自用小客貨車，於民國92年5月21日1
    2時25分許，在國道一號高速公路南下252公里處，時速限制
    為100公里，其竟以時速114公里，超過規定之最高時速14公
    里之速度行駛，經內政部警政署國道路警察局第四警察隊員
    警，依採所設置之雷達測速器採證，以受處分人有違反道路
    交通管理處罰條例第33條第1項規定之行為，逕予製單舉發
    。嗣經受處分人未按期提出申訴，原裁決機關乃依道路交通
    管理處罰條例第33條第1項、第63條第1項第1款及違反道路
    交通管理事件統一裁罰基準表之規定，以前開車輛有在高速
    公路超速行駛之違規行為，於94年3月17日裁處罰鍰6,000
    元，並記違規點數1點。及受處分人聲明異議之意旨略以受
    處分人承認交通違規事實，願受罰款3,000元，但因未收到
    罰單，故無法如期繳納，然交通裁決所卻多罰3,000元，合
    計共6,000元，實不合理。又受處分人有4張超速罰單其中3
    張罰單只罰3,000元，另一張卻要罰6,000元，受處分人深感
    不服等語。查受處分人經舉發違反道路交通管理事件之公警
    局交字第ZD0000000號舉發違反道路交通管理事件通知單（
    含舉發單及採證照片），舉發單位先於92年6月6日以掛號郵
    寄送達於受處分人應受送達時之住所即臺北縣新店市○○街
    2之1號3樓。而受處分人住所自91年9月24日起從臺中市○區
    ○○路79號12樓之3遷出至臺北縣新店市○○街2之1號3樓，
    後即未變更，有戶籍謄本1份在卷可稽，因逾期招領無人簽
    收退回後，復由原舉發單位依行政程序法第74條之規定，於
    92年6月24日委託郵政機關辦理寄存送達，嗣因寄存逾期而
    退回，有內政部警政署國道公路公路警察局第四警察隊92
    年11月10日公警四交字第0920006946號函及所附寄存送達大
    宗掛號執據、寄存送達資料移送清冊及寄存送達證書回執影
    本各1紙在卷可稽。是本件舉發違反道路交通管理事件通知
    單已於送達之日起發生效力。依上揭規定受處分人並未在受
    送達後之15日內向處罰機關申明不服，又未依規定於2月內
    自動繳納罰鍰，或未依規定到案聽候裁決，是原處分機關於
    94年3月17日依違反道路交通管理事件統一裁罰基準表之規
    定，裁處受處分人最高額罰鍰，於法並無違誤。異議人以未
    收受前揭通知單為由主張無法繳納罰鍰云云，尚難認為有據
    ，本件事證明確，違規堪予認定。綜上所述，異議人所有之
    車輛確有在前揭時、地超速行駛之違規行為，從而原處分機
    關依前揭道路交通管理處罰條例第33條第1項、違反道路交
    通管理事件統一裁罰基準及處理細則、及基準表之規定，從
    重逕行裁處異議人罰鍰6,000元，並記違規點數1點，核無違
    誤，本件受處分人之異議為無理由，自應將其異議駁回。
二、抗告意旨略以抗告人即受處分人甲○○承認交通違規事實，
    願受罰款新幣（下同）3000元，但因未收到罰單，故無法如
    期繳納，然交通裁決所卻多罰3000元，合計共6000元，實不
    合理。又受處分人有4張超速罰單其中3張罰單只罰3000元，
    另一張卻要罰6000元，受處分人深感不服，為此提起抗告等
    語。
三、按汽車行駛於高速公路，而不遵管制之規定者，處汽車駕駛
    人新臺幣3,000元以上6,000元以下罰鍰，並予記違規點數1
    點，道路交通管理處罰條例第33條第1項、第63條第1項第1
    款定有明定。又關於交通違規通知單之送達，得由行政機關
    自行或交由郵政機關送達；於無法依行政程序法第72條及第
    73條為送達時，得將文書寄存送達地之地方自治或警察機關
    ，並作送達通知書兩份，一份黏貼於應受送達人住居所、事
    務所、營業所或其就業處所門首，另一份交由鄰居轉交或置
    於該送達處所信箱或其他適當位置，以為送達。前項情形，
    由郵政機關為送達者，得將文書寄存於送達地之郵政機關，
    行政程序法第74條第1項及第2項亦定有明文。次按本條例所
    定罰鍰之處罰，行為人接獲違反道路交通管理事件通知單後
    ，於15日內得不經裁決，逕依第92條第3項之罰鍰基準規定
    ，向指定之處所繳納結案；不服舉發事實者，應於15日內，
    向處罰機關陳述意見；其不依通知所定期限前往指定處所聽
    候裁決，且未依規定期限繳納罰鍰結案或向處罰機關陳述意
    見者，處罰機關得逕行裁決之。違反道路交通管理事件行為
    人，未依規定自動繳納罰鍰，或未依規定到案聽候裁決，處
    罰機關應於舉發違反道路交通管理事件通知單送達二個月內
    依基準表逕行裁決之，道路交通管理處罰條例第9條第1項、
    違反道路交通管理事件統一裁罰基準及處理細則第44條第1
    項均定有明文。查抗告人甲○○所有之車號DP-6342號自用
    小客貨車，於民國92年5月21日12時25分許，在國道一號高
    速公路252公里北向處，以時速114公里之速度行駛，而該路
    段之時速限制為100公里，經內政部警政署國道路警察局第
    四警察隊員警，依所設置之雷達測速器採證，以受處分人有
    違反道路交通管理處罰條例第33條第1項規定之行為，逕予
    製單舉發。此為抗告人所承認，亦有舉發違反道路交通管理
    事件通知單（公警局交字第ZD0000000號）及採證照片在卷
    可稽。又舉發單位先於92年6月6日以掛號郵寄送達於受處分
    人應受送達時之住所即臺北縣新店市○○街2之1號3樓。因
    逾期招領無人簽收退回後，復由原舉發單位依行政程序法第
    74條之規定，於92年6月24日委託郵政機關辦理寄存送達，
    嗣因寄存逾期而退回，有內政部警政署國道公路公路警察局
    第四警察隊92年11月10日公警四交字第0920006946號函及所
    附寄存送達大宗掛號執據、寄存送達資料移送清冊及寄存送
    達證書回執影本各1紙在卷可稽，本件舉發違反道路交通管
    理事件通知單已於送達之日起發生效力。本件違規事實明確
    ，原裁定認原處分機關援引前開規定對抗告人裁處罰鍰6,00
    0元並記違規點數1點，核無違誤，而駁回抗告人於原審之異
    議，揆諸前揭之規定，並無不當，抗告人之抗告為無理由，
    應予駁回。
四、依道路交通管理處罰條例第89條，道路交通案件處理辦法第
    26條，刑事訴訟法第412條，裁定如主文。
中    華    民    國    95    年    4     月    13    日
                  交通法庭    審判長法  官  陳正雄
                                    法  官  蔡光治
                                    法  官  許宗和
以上正本證明與原本無異。
不得再抗告。
                                    書記官  沈秀容
中    華    民    國    95    年    4     月    17    日


司法院資訊處製作；財團法人民間司法改革基金會備份。
